【裁判字號】    88,易,568
【裁判日期】    890229
【裁判案由】    竊盜
【裁判全文】
臺灣臺東地方法院刑事判決                          八十八年度易字第五六八號
    公  訴  人  臺灣台東地方法院檢察署檢察官
    被      告  乙○○
右列被告因竊盜案件，經檢察官提起公訴（八十八年度偵字第一九一六號），本院判
決如左：
    主  文
乙○○竊盜，累犯，處有期徒刑捌月，並於刑之執行前，令入勞動場所強制工作參年
。
    事  實
一、乙○○有犯竊盜罪的習慣，先前有二次竊盜及一次搶奪之犯罪紀錄，第一次在民
    國八十年間因竊盜案件，經臺灣花蓮地方法院以八十年度易字第六九六號判處有
    期徒刑六月確定後，於八十一年四月十二日執行完畢，八十六年間又因竊盜案件
    ，經本院以八十七年度易緝字第三號判決有期徒刑七月，另因偽造署押判處有期
    徒刑四月，合併定應執行有期徒刑九月確定後，於八十七年十月二十六日執行完
    畢，仍然不知悔改，復意圖為自己不法之所有，於八十八年七月二十一日上午十
    一時三十分許，途經台東市○○路○段三六七號甲○○之住處前，見該處停放Ｐ
    ＵＫ─一六０重型機車一部，且屋內僅有智能障礙之女子陳秀玲一人，即入屋內
    竊取該重型機車之鑰匙（侵入住宅部分未據告訴），得手後持以發動該台重型機
    車騎乘離去，將竊得之機車留供己用，直到第二天上午六時四十分許，在台東縣
    成功鎮○○路二十四號前為警當場查獲。
二、案經甲○○訴由台東縣警察局成功分局報請臺灣臺東地方法院檢察署檢察官偵查
    起訴。
    理  由
一、訊據被告乙○○對於在右揭時、地犯罪之事實不置可否，僅辯稱：他那二天喝的
    很醉，什麼事都不記得了云云，惟查，上開事實，業據被告於警訊中坦承不諱，
    核與告訴人甲○○及證人陳秀玲指訴之情節相符，並有贓物領據一紙附卷可稽，
    而陳秀玲確實為重度多障者，亦有殘障手冊影本在卷供參，參以被告亦承認警察
    查獲當時他的確正騎乘該台ＰＵＫ─一六０重型機車一事等情，足徵被告前開辯
    解，僅係事後卸責之詞，其犯罪事證已臻明確，犯行堪以認定。
二、核被告所為，係犯刑法第三百二十條第一項之竊盜罪，又被告於八十年間因竊盜
    案件，經臺灣花蓮地方法院以八十年度易字第六九六號判處有期徒刑六月確定後
，於八十一年四月十二日執行完畢，八十六年間又因竊盜案件，經本院以八十七
    年度易緝字第三號判決有期徒刑七月，另因偽造署押判處有期徒刑四月，合併定
    應執行有期徒刑九月確定後，於八十七年十月二十六日執行完畢，此有臺灣高等
    法院被告全國前案紀錄表一紙附卷可稽，其前受有期徒刑執行完畢，五年以內再
    犯本件最重本刑為有期徒刑以上之罪，為累犯，應依刑法第四十七條之規定加重
    其刑。爰審酌被告正值盛年，四肢健全，遇有需求時，不思親手做工，以勞力換
    取，以及被告之生活狀況、智識程度，所生危害非鉅，犯罪情節尚屬輕微等一切
    情狀，量處如主文所示之刑。末查，被告有上述二次竊盜前科，仍不知悔改，又
    一犯再犯，顯已有犯竊盜罪之習慣，非施以保安處分，令入勞動場所強制工作，
    無以矯正其惡習，養成其尊重他人財產權之觀念，為促使被告改過向善，習得謀
    生計能，爰依竊盜犯贓物犯保安處分條例第三條、第五條第一項前段之規定，併
    予諭知於刑之執行前，令入勞動場所強制工作三年。
據上論斷，應依刑事訴訟法第二百九十九條第一項前段，刑法第三百二十條第一項、
第四十七條，竊盜犯贓物犯保安處分條例第三條第一項第一款、第四條，罰金罰鍰提
高標準條例第一條前段，判決如主文。
本案經檢察官張德寬到庭執行職務。
中    華    民    國      八十九      年      二      月    二十九    日
                                  臺灣臺東地方法院刑事庭
                                          法  官  陳  雅  敏
右正本證明與原本無異。
如不服本判決，應於判決送達後十日內向本院提出上訴狀。（須附繕本）
「切勿逕送上級法院」
                                          書記官  王  敏  玉
中    華    民    國      八十九      年      三      月       六     日
附記：
刑法第三百二十條第一項：
意圖為自己或第三人不法之所有，而竊取他人之動產者，為竊盜罪，處五年以下有期
徒刑、拘役或五百元以下罰金。


司法院資訊處製作；財團法人民間司法改革基金會備份。
